【裁判字號】    89,易,4065
【裁判日期】    900116
【裁判案由】    賭博等
【裁判全文】
臺灣臺中地方法院刑事判決                        八十九年度易字第四六五號
    公  訴  人  台灣台中地方法院檢察署檢察官
    被      告  甲○○
右列被告因賭博等案件，經檢察官聲請簡易判決處刑（聲請案號：八十九年度偵字第
一六四九二號），本院台中簡易庭認不宜以簡易判決處刑，簽由本院刑事庭依通常程
序審理，本院判決如左：
    主  文
甲○○共同以賭博為常業，處有期徒刑肆月，如易科罰金，以佰元折算壹日。緩刑
參年。扣案之電動賭博機具玖台（含ＩＣ板玖塊）、賭資新台幣貳仟壹佰元、日報表
壹張，均沒收。
    事  實
一、甲○○自民國（下同）八十九年八月初某日起，以每月新台幣（下同）三萬元之
    代價，受雇於年籍、姓名不詳，綽號「大姐」之成年女子，二人基於常業賭博之
    犯意聯絡，由綽號「大姐」之人出資，甲○○負責現場管理，在台中市○○區○
    段二七三之五號一樓之十四公眾得出入之場所，擺設賽車四台、小瑪琍二台、麻
    將二台、梭哈一台共計九台之電動賭博機具，共同與不特定人對賭財物，賭博之
    方式為：賭客以現金一比一之比率開分押注賭玩，押中則賭客贏得分數，俟押賭
    玩畢，累積之分數可依相同比率兌換現金；如未押中則所下注之金額均歸甲○○
    與綽號「大姐」之人贏得之方式賭博財物，二人即以此為常業，並恃此為生。嗣
    於八十九年十月二日十九時十分許，為警在上址查獲，並扣得上開電動賭博機具
    九台（含ＩＣ板九塊）、賭資二千一百元。
二、案經台中市警察局第四分局報告臺灣臺中地方法院檢察署檢察官聲請簡易判決處
    刑，本院台中簡易庭認不宜以簡易判決處刑，簽由本院改依通常程序審理。
    理  由
一、訊據被告甲○○對右揭事實坦承不諱，並有扣案之賭博性電動機具九台、賭資二
    千一百元、日報表一張及現場照片數幀可稽，是被告自白顯與事實相符。本件事
    證明確，被告犯行堪以認定，應予依法論科。
二、按刑法上之常業犯，係指反覆以同類之行為為目的之社會活動之職業性犯罪而言
    ，查本件被告甲○○以月薪三萬元之代價受雇於綽號「大姐」之人，在上址擺設
    上開電動機具九台，與不特定人賭博財物，顯係恃此為生，是核被告所為，係犯
    刑法第二百六十七條之常業賭博罪。被告甲○○與綽號「大姐」之人二人間，有
    犯意聯絡及行為分擔，為共同正犯。爰審酌被告素行良好，有台灣高等法院被告
    全國前案紀錄表在卷可按，且僅係受雇於綽號「大姐」之人，暨被告於偵審中坦
    承犯行，尚有悔意，且因本件查獲後，未再繼續任職，暨犯罪之動機、手段、所
    生之危害等一切情狀，量處如主文所示之刑，並諭知易科罰金之折算標準，以示
    懲儆。末查，被告前未曾受有期徒刑以上刑之宣告，有台灣高等法院被告全國前
    案紀錄表在卷可按，且被告坦承犯行，深具悔意，經此教訓，當知警惕而信無再
    犯之虞，本院綜核上開諸情，認對其宣告之刑，以暫不執行為適當，併予宣告緩
    刑三年，以啟自新。至扣案之電動賭博機具九台（含ＩＣ板九塊）、賭資二千一
    百元，應依刑法第二百六十六條第二項之規定宣告沒收；另日報表一張，為被告
    所有，用以供犯罪所用之物，業據被告供陳明確，應依刑法第三十八條第一項第
    二款之規定宣告沒收。
三、公訴意旨另以：被告甲○○未依電子遊戲場業管理條例之規定辦理電子遊戲場業
    之營利事業登記，即於前開時地擺設九台電動賭博性機具，顯已違反電子遊戲場
    業管理條例第十五條之規定，應依同條例第二十二條之規定處斷等語。惟查：
（一）按犯罪事實應依證據認定之，無證據不得推定其犯罪事實，又不能證明被告犯
      罪或其行為不罰者，應諭知無罪之判決，刑事訴訟法第一百五十四條及第三百
      零一條第一項分別定有明文。次按電子遊戲場業管理條例所稱之電子遊戲場業
      ，係指設置電子遊戲機供不特定人益智娛樂之營利事業，該條例第三條定有明
      文。又同條例第四條第二項規定該條例所指電子遊戲機不得有賭博或妨害風化
      之設計及裝置。同條例第五條復就電子遊戲場業之營業，依所擺設電子遊戲機
      為益智類或鋼珠類、娛樂類，而區分為普通級及限制級。綜合上開規定以觀，
      可知該條例所規範之對象，應係專以設置電子遊戲機供人益智娛樂之營利事業
      。
（二）公訴人認被告涉犯違反電子遊戲場業管理條例第十五條之規定，而應依同條例
      第二十二條處斷，無非係以被告之自白及扣案之九台賭博性電動玩具為憑。惟
      此扣案之九台賭博性電動玩具均有賭博之設計及裝置，已如前述，並非供不特
      定人益智娛樂使用之電子遊戲機，參照前揭說明，尚與該條例第四條第二項之
      規定不符，應無該條例之適用。則被告既無公訴人所稱違反電子遊戲場業管理
      條例第十五條規定之犯罪事實。此外，本院復查無其他積極證據足證被告有此
      項犯行，原應諭知無罪之判決，惟因公訴人認此部分與前開論罪科刑部分具有
      想像競合犯之裁判上一罪關係，爰不另為無罪之諭知。
據上論斷，應依刑事訴訟法第四百五十二條、第二百九十九條第一項前段、刑法第二
十八條、第二百六十七條第一項、第二百六十六條第二項、第四十一條、第七十四條
第一款、第三十八條第一項第二款，罰金罰鍰提高標準條例第一條前段、第二條前段
，判決如主文。
中      華      民      國    九十      年      一      月     十六     日
                                台灣台中地方法院刑事第二庭
                                        法  官  劉  麗  瑛
右正本證明與原本無異。
如不服本判決，應於判決送達後十日內向本院提出上訴狀，上訴於臺灣高等法院臺中
分院( 須附繕本 )。
                                        書記官
中      華      民      國    九十      年      一      月     十七     日
附錄論罪科刑法條
刑法第二百六十七條第一項
以賭博為常業者，處二年以下有期徒刑，得併科一千元以下罰金。


司法院資訊處製作；財團法人民間司法改革基金會備份。
